ACORDAO-COMPLETO-2361585

ACÓRDÃO DE RELAÇÃO

ACÓRDÃO DE RELAÇÃO 1734/2019 ATA 27/2019 - PLENÁRIO

Acórdão 1734/2019-TCU-Plenário
Vistos estes autos de representação formulada pelo Ministério Público junto ao Tribunal de Contas da União – MPTCU, da lavra do Procurador Júlio Marcelo de Oliveira, acerca de possíveis irregularidades no Pregão Eletrônico 18/2018, conduzido pela Coordenação-Geral de Logística do Ministério da Justiça.
Considerando que o certame teve por objeto a contratação de empresa especializada na prestação de serviços auxiliares, acessórios e instrumentais às atividades de assessoria de imprensa, planejamento de comunicação e relações públicas, envolvendo os serviços de clipping, auditoria de imagem, media training, fotografia, atendimento à imprensa, produção de conteúdo escrito e audiovisual, ações de relacionamento em ambientes digitais, planejamento e realização de entrevistas coletivas;
considerando que o valor estimado da contratação é de R$ 5.690.080,04, com vigência de 38 meses a partir da assinatura do contrato;
considerando que o representante requereu:
i) concessão de medida cautelar com a finalidade de suspender o andamento do pregão, até que o Tribunal deliberasse acerca da licitude desse certame; 
ii) realização de oitiva do Ministério da Justiça, a fim de que se manifestasse acerca da impossibilidade de assegurar que o objeto do certame sob exame se adequaria às necessidades daquele órgão, tendo em vista a iminente mudança de seu comando, o que implicaria violação aos princípios da eficiência e da economicidade; 
iii) no mérito, caso os esclarecimentos apresentados não afastassem as irregularidades apontadas, assinatura de prazo para que o ministério adotasse as providências necessárias com vistas à decretação de nulidade do certame em curso, tendo em vista o não atendimento à obrigação de planejamento adequado das necessidades do órgão, com afronta aos princípios da eficiência e da economicidade;
considerando que o posicionamento uniforme da Secretaria de Controle Externo de Aquisições Logísticas – Selog foi no sentido de conhecer da representação, para, no mérito, considerá-la improcedente, negando-se o pedido de concessão de cautelar e arquivando-se o processo;
considerando que a manifestação do Ministério Público junto ao TCU – MPTCU acompanhou a proposta da Selog, “considerando que não se confirmou o indicativo de violação aos princípios da eficiência e da economicidade e que a celebração dos contratos em 2019, já na gestão atual, faz prova de que o objeto do certame é adequado às necessidades do órgão”;
considerando, finalmente, o disposto no inciso III, do art. 143, do Regimento Interno do TCU;
os ministros do Tribunal de Contas da União, reunidos em sessão de Plenário, ACORDAM, por unanimidade, de acordo com os pareceres emitidos nos autos e com fundamento no art. 113, §1º, da Lei 8.666/1993 e nos arts. 169, inciso V, 235, 237, inciso III, 250, inciso I, do Regimento Interno do TCU; em:
conhecer desta representação e considerá-la improcedente; 
indeferir o pedido de cautelar formulado pelo representante; 
dar ciência desta deliberação ao representante e ao Ministério da Justiça, bem como, no caso desse último, remeter cópia da instrução e do parecer às peças 5 e 8; e 
arquivar o presente processo.
1. Processo TC-Processo 043.049/2018-4 (REPRESENTAÇÃO) 
1.1 Classe de Assunto: VII.
1.2. Representante: Ministério Público junto ao Tribunal de Contas da União. 
1.3. Unidade: Coordenação-Geral de Logística do Ministério da Justiça.
1.4. Relatora: ministra Ana Arraes.
1.5. Representante do Ministério Público: procurador Júlio Marcelo de Oliveira.
1.6. Unidade Técnica: Secretaria de Controle Externo de Aquisições Logísticas - Selog.
1.7. Representação legal: não há.
1.8. Determinações/Recomendações/Orientações: não há.

ANA ARRAES

não há.

Procurador Júlio Marcelo de Oliveira.

REPRESENTAÇÃO (REPR)